臺灣臺南地方法院刑事判決　　　　　　　　　　　　　九十年度易字第一四號
　　公　訴　人　臺灣台南地方法院檢察署檢察官
　　被　　　告　乙○○
　　選任辯護人　陳清朗
右列被告因傷害案件，經檢察官提起公訴（九十年度偵字第二六五０號），本院判決
如左：
    主  文
乙○○傷害人之身體，處有期徒刑陸月，如易科罰金，以參佰元折算壹日。
    事  實
一、乙○○與甲○○係姪嬸關係，二人間具有家庭暴力防治法第三條第四款所定之家
    庭成員關係，二人（兩家）平日相處不睦，於民國八十九年十月二十日下午十七
    時許，乙○○在台南縣新市鄉○○街三六巷二一號住處前，與甫自外返抵之甲○
    ○因言語相互譏諷引發口角，繼乙○○竟基於傷害人之犯意，出手毆打甲○○，
    並用手強行將甲○○左尺骨扭斷，致使甲○○因而受有「左尺骨骨折，右後頭、
    胸部挫傷」等之傷害。
二、案經甲○○訴由台南縣警察局善化分局報請臺灣台南地方法院檢察署檢察官偵查
    起訴。
    理  由
一、本件訊據被告乙○○，固供承於右揭時地與甲○○因言語相互譏諷，矢口否認有
    傷害人犯行，辯稱（略以）：「案發時甲○○係自己坐在地上，是周登寬（告訴
    人之夫）推倒甲○○，然後周登寬就去報警云云。惟查：前揭事實業據被害人甲
    ○○於偵查中及本院審理時指訴歷歷；另據案發時據報到場處理員警即台南縣警
    察局善化分局新市分駐所警員丙○○於偵查中到庭証稱：（案發）當時我和同事
    在巡邏，接到通報趕到現場，當時甲○○外表並無明顯外傷，但她有說她胸部、
    臂部、全身都痛，她有說被乙○○跩到脊椎骨受傷，而胸部也有遭到揪打，當時
    我看到她面部表情很難受並顯出很痛苦的樣子，所以我立刻召救護車將她送醫，
    而當時乙○○並不在現場，不知去向，隔了幾天後我們才傳他到分駐所作筆錄，
    並請甲○○補驗傷單，全案才移（送）地檢署等語。查本件據被告在偵查庭自承
    ：（問告訴人報警時你是否知情？）我知道，當時是告訴人的先生去報警的，約
    十多分鐘警察就來了等情事，準此，被告既明知被害人之夫前去報警，警方人員
    即將到場處理，苟被告未對被害人有施用暴力行為，衡情被告應會當場等候警方
    前來，並為自己提出辯解或在場釋明情狀，且據警方人員所述案發當時被害人身
    體有出現痛苦難受情況（惟外表未存有明顯傷痕），而被害人所受傷害「左尺骨
    骨折（迄今未癒），右後頭、胸部挫傷」等，顯非因『自行跌倒』或『被其夫推
    倒』所可造成；此外本院函財團法人奇美醫院，告訴人甲○○當天入院情形清況
    ，據財團法人奇美醫院函覆：甲○○係於八十九年十月二十日下午十八時二十二
    分到本院急診，門診診斷甲○○受有「左尺骨骨折，右後頭、胸部挫傷」等之傷
    害，有該院甲○○病歷摘要表附卷可稽，且依常理判斷，若非故意將人之手扭斷
    ，被害人不可能受有「左尺骨骨折」，從而告訴人甲○○於偵查中及本院審理時
    指訴之情節相符，而告訴人受有上揭傷害，並有奇美醫院診斷證明書一紙附卷可
    稽，顯見告訴人之傷確係因被被告用手強行將甲○○左尺骨扭斷毆打所造成，被
    告所辯乃卸責之詞，不足採信，本件事證已甚明確，被告犯行已堪認定。
二、按姪嬸關係亦為家庭成員，家庭成員間實施身體或精神上不法侵害之行為者，均
    屬家庭暴力，而家庭成員間故意實施家庭暴力行為而成立其他法律所規定之犯罪
    ，則成立家庭暴力罪，家庭暴力防治法第三條第四款、第二條第一項、第二項分
    別定有明文。核被告傷害人之身體，所為係犯刑法第二百七十七條第一項之傷害
    罪。爰審酌被告犯罪之動機、目的、手段、所生危害非輕、犯罪後偵審中仍飾詞
    狡辯，豪無悔意等一切情狀，量處如主文所示之刑，並諭知易科罰金折算標準，
    以資懲儆。
據上論斷，應依刑事訴訟法第二百九十九條第一項前段，刑法第二百七十七條第一項
、第四十一條第一項前段，罰金罰鍰提高標準條例第一條前段、第二條，判決如主文
。
本案經檢察官王森榮到庭執行職務。
中      華      民      國      九十一      年      二      月    八    日
                              臺灣臺南地方法院刑事第五庭
                                      法  官  陳  忠  鎣
右正本證明與原本無異
如不服本判決應於送達後十日內向本院提出上訴狀 。（應附繕本）
                                      書記官  吳  信  助
中      華      民      國      九十一      年      二      月    八    日
附錄本案論罪科刑法條全文：
刑法第二百七十七條第一項：傷害人之身體或健康者，處三年以下有期徒刑、拘役或
                          一千元以下罰金。
